臺灣高雄地方法院刑事判決　　　　　　　94年度訴字第3669號
公　訴　人　臺灣高雄地方法院檢察署檢察官
被　　　告　甲○○
　　　　　　　　　　（另案於台灣屏東看守所羈押中）
上列被告因違反毒品危害防制條例案件，經檢察官提起公訴（九
十四年度毒偵字第七二六二號），嗣因被告就被訴事實為有罪之
陳述，經本院告知簡式審判程序意旨，並聽取公訴人及被告之意
見後，本院合議庭裁定由受命法官獨任依簡式審判程序審理，判
決如下：
    主  文
甲○○連續施用第一級毒品，處有期徒刑捌月。扣案之第一級毒
品海洛因壹包（驗後淨重零點壹陸公克、空包裝重零點壹柒公克
）沒收銷燬之。
    事  實
一、甲○○前因施用毒品案件，經台灣屏東地方法院九十年度毒
    聲字第六九二號裁定送觀察、勒戒後，認有繼續施用毒品之
    傾向，遂以九十年度毒聲字第一九三三號裁定令入戒治處所
    施以強制戒治，再以九十一年度毒聲第二七五號裁定停止戒
    治，所餘期間付保護管束，惟經該院九十一年度毒聲字第六
    三九六號裁定撤銷停止強制戒治，再令入戒治處所施以強制
    戒治，嗣於民國九十二年五月二十日執行完畢釋放，另由台
    灣屏東地方法院檢察署檢察官於同年月二十二日以九十二年
    度戒毒偵字第六六號為不起訴處分。詎其猶不知悛悔，復基
    於施用第一級毒品海洛因之概括犯意，在前開強制戒治執行
    完畢釋放後五年內，自九十四年六月間某日起至同年八月十
    八日止，分別在高雄地區之不詳加油站內，以將海洛因摻入
    香菸後點燃吸食之方式，約以每日施用一至二次之頻率，連
    續施用第一級毒品海洛因多次。嗣於九十四年八月十九日十
    五時三十分許，在高雄縣大寮鄉○○○路與山頂路口為警查
    獲，並經其同意後採尿送驗，始查悉上情，另扣得其所有之
    第一級毒品海洛因一小包（驗後淨重零點一六公克、空包裝
    重零點一七公克）。
二、案經高雄市政府警察局苓雅分局報請台灣高雄地方法院檢察
    署檢察官偵查起訴。
    理  由
一、本件被告甲○○係違反毒品危害防制條例第十條第一項之施
    用第一級毒品罪，其法定刑為死刑、無期徒刑、最輕本刑為
    三年以上有期徒刑以外之罪，於準備程序進行中，被告就被
    訴事實為有罪之陳述，由受命法官告知簡式審判程序之要旨
    並聽取其與公訴人之意見，經被告同意適用簡式審判程序後
    ，本院亦認無不得或不宜改依簡式審判程序進行之處，爰依
    刑事訴訟法第二百七十三條之一第一項、第二百八十四條之
    一規定，本院合議庭裁定裁定本件由受命法官獨任進行簡式
    審判程序，合先敘明。
二、上揭事實，業有尿液採證代碼對照表、高雄市立凱旋醫院九
    十四年八月二十九日濫用藥物尿液檢驗報告、及尿液檢體監
    管紀錄表各一件在卷可稽，另扣得被告所有之第一級毒品海
    洛因一小包可資佐證。前開扣案毒品送請法務部調查局鑑驗
    之結果，含有第一級毒品海洛因成分（驗後淨重零點一六公
    克、空包裝重零點一七公克），有該局第00000000
    0號鑑定通知書一份在卷可佐，且為被告於本院審理中坦認
    不諱，足徵被告之自白核與事實相符，堪予採信。另查，被
    告前因施用毒品案件，經裁定送觀察、勒戒後，認有繼續施
    用毒品之傾向，遂裁定令入戒治處所施以強制戒治，再以裁
    定停止戒治、所餘期間付保護管束，然嗣經裁定撤銷停止強
    制戒治，再令入戒治處所施以強制戒治，而於九十二年五月
    二十日執行完畢釋放，另由台灣屏東地方法院檢察署檢察官
    以九十二年度戒毒偵字第六六號為不起訴處分確定等情，有
    臺灣高等法院被告前案紀錄表及被告刑案資料查註紀錄表各
    一份附卷可參，足認被告確於前開強制戒治執行完畢釋放後
    、五年內再犯毒品危害防制條例第十條第一項施用第一級毒
    品罪。職是，本件事證明確，被告犯行洵堪認定，自應依法
    論科。
三、查海洛因係毒品危害防制條例第二條第二項第一款所定之第
    一級毒品，依法不得持有、施用及販賣。核被告甲○○所為
    ，係違反毒品危害防制條例第十條第一項施用第一級毒品罪
    。其施用第一級毒品海洛因前持有海洛因之低度行為，應為
    施用之高度行為所吸收，不另論罪。被告先後多次施用第一
    級毒品海洛因，時間緊接，且犯罪基本構成要件相同，顯係
    基於概括犯意反覆為之，應依連續犯規定論以一罪，並依法
    加重其刑。爰審酌被告前因施用毒品案件，經觀察勒戒、強
    制戒治後，竟再為本件施用毒品犯行，足見其惡習已深，且
    戒絕毒癮之意志不堅，未能體悟施用毒品對自己、家人造成
    之傷害及社會之負擔，自屬可議；惟念其於犯後態度良好，
    並能坦承犯行及施用毒品本質上係屬戕害自身健康之行為，
    尚未直接危害他人，反社會性之程度應屬較低等一切情狀，
    量處如主文所示之刑，以資懲儆。此外，扣案之第一級毒品
    海洛因一包係查獲之毒品，且該包裝袋與其內毒品業已無法
    析離，應將之同視為第一級毒品，從而不問屬於犯人與否，
    應均依毒品危害防制條例第十八條第一項前段規定諭知沒收
    銷燬。
據上論斷，應依刑事訴訟法第二百七十三條之一第一項、第二百
九十九條第一項前段，毒品危害防制條例第十條第一項、第十八
條第一項前段，刑法第十一條、第五十六條，判決如主文。
中　　華　　民　　國　　94　　年　　11　　月　　11　　日
                  刑事第四庭  法　官 陳明呈
以上正本證明與原本無異。
如不服本判決，應於收受送達後10日內向本院提出上訴書狀。
中　　華　　民　　國　　94　　年　　11　　月　　11　　日
　　　　　　　　　 　　       書記官 林明忠
附錄本判決論罪科刑之法條：
毒品危害防制條例第十條
施用第一級毒品者，處六月以上五年以下有期徒刑。
施用第二級毒品者，處三年以下有期徒刑。
